【裁判字號】    95,交上訴,7
【裁判日期】    950804
【裁判案由】    業務過失致死
【裁判全文】
臺灣高等法院花蓮分院刑事判決         95年度交上訴字第7號
上  訴  人  臺灣花蓮地方法院檢察署檢察官
被      告  甲○○
選任辯護人  張秉正律師
上列上訴人因業務過失致死案件，不服臺灣花蓮地方法院94年度
交訴字第34號中華民國95年4月12日第一審判決（起訴案號：臺
灣花蓮地方法院檢察署94年度偵字第2823號），提起上訴，本院
判決如下：
    主  文
上訴駁回。
    理  由
一、本案經本院審理結果，認第一審判決對被告甲○○以從事業
    務之人，因業務上之過失致人於死，量處有期徒刑6月，如
    易科罰金，以參佰元折算壹日，核無不當，應予維持，引用
    第一審判決書記載之證據及理由。
二、檢察官上訴意旨以：被告對於車禍之發生，僅承認有駕車之
    事實，並不承認有過失，不符合自首之規定，故原審依自首
    規定予以減刑，尚有未當云云。經查，自首僅須在犯罪未被
    發覺前，向該管公務員申告犯罪事實，並接受裁判為已足，
    縱於自首後又為與自首時不一致之陳述，亦不影響自首之效
    力。本案被告於案發後留於現場，並向前往處理之員警陳述
    為其駕駛小火車之事實，並接受偵訊，已符合自首之要件，
    縱對是否為其肇事，或有無過失有所辯解，亦不影響自首之
    效力。故原審依自首之規定，對被告予以減刑，核無不當，
    檢察官上訴指摘不符合自首之要件，非有理由，應予駁回。
三、被告於檢察官上訴本院後辯稱：依證人丙○○所述，車禍當
    時伊與伊夫廖如錕係騎乘協力車行駛於距離道路右側約1公
    尺處，並與被告所駕駛之小火車尚保持1公尺之距離，且依
    現場圖所示之刮地痕距離道路右側尚有2.4公尺，而非在距
    離道路右側1公尺內，可見被告駕駛之小火車並無偏右行駛
    之情形，不可能撞擊協力車，協力車應係自行跌倒云云。然
    查，案發地點為一封閉之園區，並無其他汽機車行駛，且被
    害人廖如錕騎乘之協力車係在被告駕駛之小火車行駛過後即
    跌倒在地，而依卷附之協力車受損照片協力車前座把手僅有
    擦痕並無彎曲、車前置物籃底部凹陷，後座把手呈現90度彎
    曲（相驗卷第22-24頁），顯見後座把手處受力較大，該協
    力車前後把手之距離僅有73公分（原審卷第52頁背面），如
    係自行跌倒，不可能僅後座把手受到極大之外力，而前座把
    手幾無受力，卻僅有擦痕且車前置物籃底部凹陷，顯見該協
    力車係受外力拉扯前座把手，導致協力車失去平衡跌倒，始
    造成後座把手再受到外力猛力撞擊，才會呈現90度彎曲。此
    外，現場圖所示之刮地痕距離道路右側尚有2.4-2.5公尺，
    刮地痕長度為0.6公尺，現場道路寬度為4公尺，小火車寬度
    為1.84公尺，小火車寬度加上刮地痕與道路右側距離，已超
    過4公尺，可見該刮地痕係協力車倒地後拖扯後之痕跡，並
    非協力車遭小火車撞擊處，否則，應該是正面撞擊才會在
    2.4公尺處留下刮地痕。因此，協力車倒地應是小火車後面
    車廂拉扯所致。綜上，被告辯稱其並無偏右行駛，不可能撞
    到協力車，協力車係自行跌倒云云，自不足採信。至於被告
    請求將本件送請國立交通大學鑑定，因本件事證已極明確，
    並無送請鑑定之必要，附此敘明。
據上論結，應依刑事訴訟法第373條、第368條，判決如主文。
本案經檢察官乙○○到庭執行職務。
中    華    民    國    95    年    8     月     4    日
                  審判長法  官  謝志揚
                        法  官  蔣有木
                        法  官  湯文章
上列正本證明與原本無異。
如不服本判決，應於判決送達後10日內向本院提出上訴狀。其未
述理由者，並應於提出上訴狀後10日內向本院補提理由狀 (須
附繕本)。
                        書記官  李德霞
中    華    民    國    95    年    8     月     4    日
附錄本判決論罪之法律條文：
刑法第276條第2項：
從事業務之人，因業務上之過失犯前項之罪者，處五年以下有期
徒刑或拘役，得併科三千元以下罰金。


司法院資訊處製作；財團法人民間司法改革基金會備份。
